【裁判字號】    97,秩抗,4
【裁判日期】    971124
【裁判案由】    違反社會秩序維護法
【裁判全文】
臺灣臺中地方法院普通庭裁定             97年度秩抗字第4號
抗  告  人  丁○○
即被移送人
            乙○○
上列抗告人等因違反社會秩序維護法案件，不服本院臺中簡易庭
於中華民國97年3月21日所為第一審裁定（97年度中秩字第153號
），提起抗告，本院普通庭為第二審裁定如下：
    主    文
抗告駁回。
    事    實
本院普通庭認定之事實與臺中簡易庭第一審裁定之記載相同，茲
引用之。
    理    由
一、本件抗告人即被移送人丁○○、乙○○（下稱抗告人）違反
    社會秩序維護法之事實，有下列事證在卷足憑：
  （一）證人丙○○於本院調查時結證稱：當天抗告人一直按其
        住處之電鈴許久，她請抗告人向父親求償，抗告人不予
        理會，堅持要她負責，不肯離去，且講話聲音很大，不
        時漫，態度很兇惡，嚇哭她兩個女兒，還引來左右鄰
        人圍觀，最後基於安全考量，她才打電話報警等語。
  （二）證人甲○○於本院調查時結證稱：她租住在證人丙○○
        住處之1樓，當時她聽到屋外有人喊丙○○、不還錢，
        喊了有一段時間，且說話語氣兇惡，她感到害怕，趕緊
        將房門反鎖等語。
  （三）抗告人所持至現場之「查訪紀錄表」，在其中之「案件
        說明」乙欄內有：「主債是賴美珍，保人是債女多次說
        要處理，‧‧‧，但事後總是找理由拖，請至現場強力
        施壓，怕壞人」等記載。
  （四）抗告人於警詢及本院調查時坦承於案發時地按丙○○住
        處門鈴，要求丙○○清償其母賴美珍向安泰商業銀行所
        借貸之債務等情節。
二、抗告人雖提出錄音光碟1片，謂其等向丙○○催討債務之過
    程均有依法全程進行錄音，足證其等當時態度良好，絕無藉
    端滋擾之行為云云。惟其是否確為全程之錄音，並無適合之
    佐證可明；況依抗告人提出之錄音譯文，也確有丙○○不願
    再與抗告人對話後，抗告人方面一再按其住處電鈴之情形，
    而與丙○○前開部分證詞相符；尤其，證人甲○○與抗告人
    素不相識，毫無恩怨，自無偽證之動機，本院復未發現其有
    蓄意誣陷抗告人之情形；故抗告人所為辯解，本院未予有利
    之判斷。
三、綜合前述，抗告人應有藉端滋擾住戶之行為無誤，本院臺中
    簡易庭因而各論處罰鍰新臺幣5千元，尚稱妥適，並無失出
    或不當。抗告意旨否認前揭滋擾之行為，並指摘原裁定處分
    不當云云，顯無理由，應予駁回。
四、依社會秩序維護法第58條、第92條、刑事訴訟法第412條，
    裁定如主文。
中    華    民    國    97    年    11    月    24    日
                  刑事普通庭  審判長法  官  莊深淵
                                    法  官  劉邦繡
                                    法  官  戴博誠
上正本證明與原本無異。
不得再抗告。
                                    書記官  廖碩薇
中    華    民    國    97    年    11    月    24    日


司法院資訊處製作；財團法人民間司法改革基金會備份。
